【裁判字號】    94,上訴,1866
【裁判日期】    950322
【裁判案由】    違反槍砲彈藥刀械管制條例
【裁判全文】
臺灣高等法院刑事判決                94年度上訴字第1866號
上  訴  人  臺灣臺北地方法院檢察署檢察官
上  訴  人
即  被  告  乙○○
義務辯護人  陳淑貞律師
被      告  甲○○
指定辯護人  本院公設辯護人  王永炫
上列上訴人因被告違反槍砲彈藥刀械管制條例案件，不服臺灣台
北地方法院93年訴字第1186號，中華民國94年5月13日第一審判
決（起訴案號：臺灣台北地方法院檢察署93年偵字第4419號），
提起上訴，本院判決如下：
    主  文
上訴駁回。
    事  實
一、乙○○於民國（下同）81年6月26日因違反麻醉藥品管理條
    例案件，經本院判處有期徒刑三年，並於85年3月5日執行完
    畢；又於85年11月6日因竊盜案件，經臺灣台北地方法院判
    處拘役五十日確定，於86年1月9日執行完畢；又於88年6月
    10日因違反毒品危害防制條例案件，經臺灣板橋地方法院判
    處有期徒刑五月確定，於88年12月25日執行完畢；又於90年
    4月23日因違反毒品危害防制條例案件，經臺灣台北地方法
    院判處有期徒刑六月確定，於91年8月6日執行完畢。乙○○
    明知可發射子彈具有殺傷力之改造手槍，屬違禁物，未經許
    可，不得持有，猶於93年2月初起，在台北市○○區○○路
    145巷15弄14號3樓租住處，未經許可，持有經不明人士改造
    可發射子彈具殺傷力之仿FN廠半自動手槍之改造玩具手槍1
    支（槍枝管制編號：0000000000號，含彈匣1個，填裝不具
    殺傷力之土造子彈1顆），並將該支改造玩具手槍放入隨身
    黑色背包內藏放。嗣於93年2月24日下午6時40分許台北市政
    府警察局刑警大隊接獲檢舉持搜索票，前往上開乙○○租住
    處搜索，在其臥房床上枕頭邊之黑色隨身背包內搜獲上開具
    殺傷力之改造玩具手槍1支（含彈匣1個，填裝不具殺傷力之
    土造子彈1顆）。
二、案經台北市政府警察局移送台灣台北地方法院檢察署檢察官
    偵查起訴。
    理  由
壹、被告乙○○有罪部分：
一、訊據上訴人即被告乙○○對於上揭時、地為警查獲持有上開
    改造之玩具手槍（含彈匣1個、不具殺傷力之子彈1顆），及
    知悉所持有之改造玩具手槍槍管已經車通，可擊發子彈等事
    實坦承不諱，但辯稱：槍枝是甲○○拿來寄放? 叫他拿回去
    ，一直不來拿，伊有講出槍枝來源是甲○○所提供，應該減
    輕刑責云云。
二、惟查：
  (一)上揭為警查扣之改造玩具手槍1枝，經送內政部警政署刑事
    警察局鑑驗結果，送鑑之槍枝（槍枝管制編號：0000000000
    號），認係仿FN半自動手槍製造之金屬玩具手槍，換裝土造
    金屬槍管所改造而成，機械性能良好，可擊發適用之子彈，
    認具殺傷力，有內政部警政署刑事警察局93年3月8日刑鑑字
    第0930047860號槍彈鑑定書（見偵查卷第53-56頁）在卷可
    稽。
  (二)雖然被告乙○○對上開扣案之槍彈來源，供稱係被告甲○○
    攜至其租住處所寄放；然查：
  (1)被告甲○○始終供稱僅將1把不具殺傷力之玩具手槍贈送被
    告乙○○，否認有交付或寄放扣案具殺傷力之改造玩具槍枝
    ，並表示：「…我當時送他是這把玩具手槍（槍號FS0012）
    是道具模型槍，槍管未打通，我附送他彈殼6顆，這把槍我
    從未射擊過…該槍枝…與我之前送給他槍枝結構都不同，都
    有改造過。我確定該槍是我送給他的模型槍遭改造過…」（
    見偵查卷20頁）、「92年10月間我看網路廣告後於台北縣三
    重市○○○路金華城軍用品模型專賣店買的…為道具模型槍
    。僅供觀賞用…（你有無拿去改造？）沒有…」（見偵查卷
    第48-49頁）、「我看他（被告乙○○）要不要，如果要的
    話，我就騙他以新台幣（下同）二萬元賣給他，當天有說以
    九千元賣給他，他說他沒有錢，我當天就送給他…我買的時
    候是玩具槍，槍管封死的，而且是塑膠的，改造過程我不知
    道，我就是這樣拿給他…」（見原審卷第76頁反面、第77頁
    ）、「…我當初買的時候是玩具槍而已…槍管是沒有通的…
    我想訛乙○○，我家也沒有搜到改造的東西，後來乙○○說
    沒有錢，我就說送給他…」（見原審卷第89頁反面、第90頁
    、第92頁）、「…我是賣給他（被告乙○○）玩具槍…」等
    語（見原審卷第120頁），核與證人周威志於原審結證稱：
    「我們一起去乙○○租的地方，我先去甲○○家中，他從道
    具槍的盒子裡面拿給我看，說他有壹把槍，說要拿到乙○○
    那邊唬唬他，看是否可以弄一點錢，沒有想到乙○○比我們
    還精明…乙○○說不要，說他沒有錢，當天就有降到九千元
    ，後來甲○○就將槍送給乙○○…我去甲○○他家的時候就
    有拿來看看，我說還蠻像真槍的，甲○○說是道具槍，槍管
    沒有通，我看得時候接縫不是很完全，也沒有子彈…我是在
    乙○○家中才玩壞的…」等語（見原審卷第75頁反面、第76
    頁），就該槍交給被告乙○○時，尚係未經改造之道具玩具
    槍等之所述情節相符，足認被告甲○○所交給被告乙○○系
    爭玩具槍時，尚係未經改造而無殺傷力之道具玩具槍。
  (2)又依被告乙○○於警詢供稱：「…槍、彈是甲○○於當時（
    92年12月間）認識時就拿來要賣給我二萬元，我沒錢買，到
    了…2月初甲○○又拿右述槍、彈要賣我九千元，我告訴他
    還是沒錢，甲○○就把右述槍、彈留給我，另外叫我找買主
    來買別的槍、彈，但是我沒有找買主，我有叫他拿走右述槍
    、彈，可是他都不來拿走…」、於偵查時供稱「…93年2 月
    初，甲○○到我住處帶來給我的…他開價…二萬元，我沒有
    買，後來他降為九千元，我還沒有付款，他把槍先放在我這
    ，要我幫他推銷…」「…只是先寄放在我這裡…」、於原審
    供稱「…那是甲○○寄放在我這邊…」「…92年11月、12月
    的時候，拿到萬華區○○路我租的房子給我看，當天因為槍
    機有出現問題，拿回去請人家改換，剛開始有問我要不要，
    如果要的時候兩萬元賣給我…當天周威志也在場，周威志在
    把玩得時候，槍機壞掉，他就把槍拿回去，我當天沒有買…
    過完年後，有一次他過來，把槍帶過來拿給我看，那時候我
    沒有興趣，那時候甲○○在做房屋仲介，他說要跟客戶去看
    房子不方便，就把槍放在我那邊，隔一、兩天，農曆過年過
    完，我打電話問他何時拿回去，他說九千元賣給我好不好，
    我說不要，叫他趕快拿回去，就一直遲遲沒有來拿…」、「
    剛開始放在我那邊，可是我叫他來拿，他一直沒有來拿，後
    來就說送給我…」等云云。其就上開扣案之槍枝在其租住處
    之原因，究係被告甲○○所贈與、出售、寄賣或寄放，先後
    所供已有不一，且與證人周威志上開所述不符。再被告乙○
    ○與甲○○二人係於92年11、12月間始認識，二人並無深厚
    交情，此已據被告乙○○、甲○○供述在卷，而扣案之具殺
    傷力之改造玩具手槍，價值不菲，衡諸常情，被告甲○○鮮
    少會僅以二萬元（後降為九千元）之低價持向被告乙○○兜
    售，甚而因乙○○不為低價所打動，反將該槍枝改贈與被告
    乙○○，或寄放該處後即不予聞問，是被告乙○○前揭供詞
    有悖常情，自不足取。
  (3)關於被告甲○○被查獲之經過情形，係被告乙○○被查獲持
    有扣案之槍枝後，供出槍枝係被告甲○○託售一事，並由被
    告乙○○主動與被告甲○○電話聯絡交付託售槍枝款項，及
    另購槍枝因而逮獲被告甲○○到案之事實，已據證人即承辦
    本案員警唐斯訓於偵查時證述綦詳（見偵查卷第61-63頁）
    ，被告被告乙○○亦於警詢、偵查及原審供稱：「只要我告
    訴他找到槍、彈買主，他就會出來跟我見面。」（見偵查卷
    第8頁）、「我案發後有找到甲○○。」（見偵查卷第37頁
    ）、「（在警察搜到這把槍要你打電話給甲○○，你說你已
    經賣到，錢在你這邊，是什麼意思？）當初他是要把槍賣給
    我，要我幫他賣，他說他只要拿九千元，剩下的利潤對半…
    當初在電話中所說的不是這樣子，我說賣掉他，他那邊是否
    還有，他問我還要什麼東西，我說還有什麼，他說你要小貝
    還是小克都有，我說人家小貝兩萬元要買，他說至少要兩萬
    五千元，小克要五萬元，他說他至少要賺五千元，他說叫我
    先把錢拿過去，他中途一下子變更地點，他說不在他家，要
    到別處去拿，警察也不是那麼好騙的，我叫警察去抓人就去
    抓人，不是我一直打電話催他，是他也有打電話給我…」（
    見原審卷第90頁正、反面），「在警局時，小隊長一直都有
    在我旁邊，有聽到我的電話內容，他應該是有聽到販賣槍枝
    的對話，他才會去抓，如果只是單純三千、五千，他根本不
    會去執行公務。」（見原審卷第122頁）云云，然而證人唐
    斯訓坦認未聽見被告甲○○與被告乙○○通電話時其談話內
    容，又依據被告乙○○持用之行動電話門號0000000000號及
    被告甲○○持用之行動電話門號0000000000號93年2月24日
    晚間8時44分至10時21分止之通聯紀錄，有三通0000000000
    號發話至0000000000號，三通0000000000號發話至00000000
    00號，第一通0000000000號發話至0000000000號，通話時間
    長達218秒，有0000000000號通聯紀錄（見偵查卷第171頁）
    在卷可稽，另參以證人唐斯訓證述：「…楊（乙○○）有約
    對方來民富路住處拿錢，但對方好像沒有答應，楊接著說，
    以後再連絡。等我們把楊帶回辦公室之後，他一直要求，我
    們給他機會約甲○○…」等語（見偵查卷第62頁），可知被
    告乙○○係與被告甲○○數次電話聯絡要約後，被告甲○○
    始應允赴約碰面，而依常情判斷，茍被告甲○○有委請被告
    乙○○出售該槍枝，或委請被告乙○○尋其他槍枝之買主，
    二人間應具有相當信任關係，然被告甲○○經被告乙○○電
    話告知收取託售槍枝款項或購買槍枝之事，當會立即赴約，
    焉有一再以電話要約之理？況被告甲○○赴約被逮捕時，身
    上並無攜帶任何槍枝，旋經會同警方前往台北縣中和市○○
    街30巷16號12樓之1其住處搜索，僅搜得玩具模型槍之紙盒
    一個，除此之外，並未搜出任何槍枝或改造槍枝等工具各情
    ，亦據證人唐斯訓陳明在卷（見偵查卷第62頁），復有台北
    市政府警察局刑事警察大隊搜索筆錄在卷足稽（見偵查卷第
    26頁），可知被告甲○○所述：「…當天乙○○打電話給我
    ，託我買玩具槍。我們約在板橋該路口，說要拿錢給我，我
    之前有告訴他在那裏買的，但他那天一直強調要我幫他買，
    我不知為什麼，就乾脆赴約…電話中他有問我還有沒有玩具
    槍，我說沒有了，他就叫我幫他買…」（見偵查卷第271-27
    3頁）、「是乙○○叫我幫他買，我說玩具槍到店裡買就可
    以了，他一直叫我幫他買，他說他賣掉是他的事，我送給他
    就是他的，因為就是玩具槍，警察說要去我家看，說我是否
    是罪犯，警察到我家就沒有搜到。」（見原審卷第90頁）、
    「…他打電話跟我說要買玩具槍，我叫他自己去買，因為那
    天我要載我女友下班，然後楊問我要在哪邊買，我說在軍用
    品店都有賣，他說他不知道地方，一直叫我幫他買，接著問
    我多少錢，問好幾種，我說五千到七千不等，後來到最後他
    問我貝瑞克，我告訴他五千，如果叫我幫他買，我要收二千
    元的跑路費…他連續打來2、3次，我也有打給他1次，問他
    到底要不要來，因為我要去接女友，然後他來，警察也來，
    就抓我到我家搜，警察問我要不要配合，我應允沒關係，請
    警察搜屋，接著就去警局作筆錄…我從頭到尾都沒有說要五
    萬元，這都是被告楊自己講給警察聽的。」（見原審卷121
    頁）等語屬實；可見被告乙○○供稱扣案具殺傷力之玩具手
    槍係被告甲○○所交付云云，即非屬實，要無可採。
  (三)至被告甲○○所交付予被告乙○○之槍枝，係未經改造之玩
    具槍，已如前述，而被告乙○○被查獲時，該玩具槍係已經
    改造成具有殺傷力之槍枝，該改造之玩具手槍究係何人所改
    造？經原審將被告乙○○送法務部調查局測謊，其對於「你
    有改造扣案槍枝」之問題，雖呈現情緒波動反應，研判有說
    謊，有法務部調查局94年3月28日調科參字第094000137090
    號測謊報告書及測謊鑑定過程參考資料在卷可稽（見原審卷
    第104-113頁）。惟按測謊鑑定係依一般人在說謊時，會產
    生遲疑、緊張、恐懼、不安等心理波動現象，乃以科學方法
    由鑑定人利用測謊儀器，將受測者之上開情緒波動反應情形
    加以紀錄，用以分析判斷受測者之供述是否違反其內心之真
    意而屬虛偽不實，故測謊鑑定，倘鑑定人具備專業之知識技
    能，復基於保障緘默權而事先獲得受測者之同意，所使用之
    測謊儀器及其測試之問題與方法又具專業可靠性時，該測謊
    結果，如就有利之供述，經鑑定人分析判斷有不實之波動反
    應，該鑑驗結果固可為審判之參考，但非為判斷之唯一及絕
    對依據，鑑驗結果是否可採，應由法院斟酌取捨，尚難僅憑
    該測試結果遽入被告於罪；反之，若其有利之供述，經鑑定
    並無任何虛偽供述之情緒波動反應，又無其他合法之積極證
    據足以證明該部分之犯罪事實時，即可印證其真實性，非不
    得為有利於受測者之認定（參照最高法院88年度台上字第29
    36號、87年度台上字第3928號、第3339號、85年度台上字第
    5791號、82年度台上字第35號判決）。被告乙○○對於「扣
    案槍枝不是我所改造」此一有利之供述，固呈現情緒波動反
    應，研判有說謊，然此測謊結果，並無法據為判斷被告乙○
    ○有改造槍枝之唯一及絕對依據，而依卷內事證，並查無其
    他之積極證據，足證被告乙○○有改造或參與改造槍枝之事
    實，自難認該槍枝係被告乙○○所改造。此外，亦查無積極
    證據足證該槍枝係被告甲○○所改造，自亦難認係被告甲○
    ○所改造，則被告甲○○僅有交付無殺傷力之玩具手槍，並
    無交付可發射子彈具有殺傷力之改造手槍之事實，被告乙○
    ○所辯其供出槍枝來源，依法可減輕刑責云云，顯係避重就
    輕之詞，不足採信。
  (四)綜上所述，本件被告乙○○未經許可，持有可發射子彈具有
    殺傷力之改造手槍之事證明確，犯行可以認定，應予依法論
    科。
三、查被告乙○○行為後，槍砲彈藥刀械管制條例已於94年1月
    26日修正公布，並於同年月28日生效施行，原槍砲彈藥刀械
    管制條例第11條第4項修正改列為槍砲彈藥刀械管制條例第8
    條第4項，修正前之規定為：「未經許可，持有、寄藏或意
    圖販賣而陳列第一項所列槍砲者，處一年以上七年以下有期
    徒刑，併科新臺幣七百萬元以下罰金。第一項至第三項之未
    遂犯罰之。」，修正後之第8條第4項之規定為：「未經許可
    ，持有、寄藏或意圖販賣而陳列第一項所列槍枝者，處三年
    以上十年以下有期徒刑，併科新台幣七百萬元以下罰金。」
    ，比較新舊法結果，以修正前之槍砲彈藥刀械管制條例第11
    條第4項對被告較有利，依刑法第2條第1項但書規定，應適
    用舊法。核被告乙○○所為，係犯修正前之槍砲彈藥刀械管
    制條例第11條第4項未經許可，持有可發射子彈具有殺傷力
    之改造手槍罪。被告曾有犯罪事實欄所示之前案紀錄，於91
    年8月6日執行完畢因違反毒品危害防制條例案件所判處之有
    期徒刑六月，有本院被告前案紀錄表在卷可稽，其於受有期
    徒刑執行完畢，5年內再犯本件有期徒刑以上之罪，為累犯
    ，應依刑法第47條規定加重其刑。
四、原審以被告犯罪，事證明確，適用修正前槍砲彈藥刀械管制
    條例第11條第4項，刑法第2條第1項但書、第11條前段、第4
    7條、第42條第2項、第38條第1項第1款，罰金罰鍰提高標準
    條例第2條，現行法規所定貨幣單位折算新台幣條例第2條，
    並審酌被告值此槍彈氾濫之際，無故持有具殺傷力之改造玩
    具手槍，雖未有其他實害行為，然對社會治安潛藏高度危險
    性，及其犯罪動機、手段、生活狀況、犯後態度等一切情狀
    ，量處有期徒刑一年二月，併科罰金新台幣五萬元，及就罰
    金部分諭知易服勞役之折算標準。復就扣案之改造玩具手槍
    1支（含彈匣1個，槍枝管制編號：0000000000號），係違禁
    物，依刑法第38條第1項第1款規定宣告沒收，並敘明扣案之
    土造子彈一顆，無法擊發不具殺傷力，非違禁物，而不予宣
    告沒收之理由。經核其認事用法均無違誤，量刑亦屬妥適。
    被告上訴意旨以其供出槍枝來源應予減輕刑責云云，指摘原
    判決不當，非有理由，應予駁回。
貳、被告甲○○無罪部分：
一、公訴意旨略以：被告甲○○明知具殺傷力之各式改造玩具手
    槍係屬槍砲彈藥刀械管制條例第4條第1項第1款所稱之槍砲
    ，非經中央主管機關許可不得販賣、持有，被告甲○○竟未
    經許可，於93年2月初，在台北市○○路145巷15弄14號3樓
    住處，將經改造具殺傷力之德制8釐米仿FN廠半自動手槍製
    造之金屬玩具手槍1把（含彈匣1個，與未具殺傷力之子彈1
    顆）轉讓與被告乙○○，被告乙○○即未經許可持有上開手
    槍（被告乙○○所涉未經許可持有具殺傷力玩具手槍犯行業
    經判決），嗣為警據報於93年2月24日下午7時30分許，持搜
    索票在上址查獲，因認被告甲○○涉有修正前槍砲彈藥刀械
    管制條例第11條第2項之未經許可，轉讓具殺傷力之玩具手
    槍罪嫌。
二、按犯罪事實應依證據認定之，無證據不得認定其犯罪事實；
    又不能證明被告犯罪者，應諭知無罪之判決，刑事訴訟法第
    154條第2項、第301條第1項分別定有明文。所謂認定犯罪事
    實之證據，係指足以認定被告確有犯罪行為之積極證據而言
    ，該項證據自須適合於被告犯罪事實認定，始得採為斷罪資
    料，如未能發現相當證據，或證據不足以證明，自不能以推
    測或擬制之方法，為裁判基礎（參照最高法院29年度上字第
    3105號、40年台上字第86號判例）。
三、公訴人認被告甲○○涉有上揭犯行，無非係以：被告甲○○
    之供詞、同案被告乙○○之自白、證人唐斯訓之證詞，扣案
    之改造手槍1枝、內政部警政署刑事警察局槍彈鑑定書、法
    務部調查局測謊報告書等，為其主要論據。訊據被告甲○○
    固不否認有交付玩具手槍予被告乙○○之情，但堅決否認有
    交付或寄放扣案具殺傷力之改造玩具槍枝予被告乙○○之事
    ，辯稱：伊僅將不具殺傷力之玩具手槍贈送被告乙○○，是
    玩具槍，沒有改造過，後來看到槍時，彈匣已不一樣，槍枝
    已被改過等語。
四、經查：
  (一)就上開扣案之槍枝究係被告甲○○所贈與同案被告乙○○或
    寄放該處，嗣經通知取回未予理會，而寄放之原因究係委請
    尋買主或單純暫時寄放，先後均不相同，又據被告乙○○、
    甲○○供述二人係於92年11、12月間始認識，並無深厚交情
    ，而扣案之具殺傷力之改造玩具手槍有相當價值，衡諸常情
    ，被告甲○○鮮少會僅以二萬元（後降為九千元）持向被告
    乙○○兜售，甚而於被告乙○○無錢購買即將該槍枝贈與之
    ，或寄放該處後即不予聞問之理；而被告乙○○前揭關於槍
    枝來源或原因之供詞先後不一致，且有悖常情，不足採信，
    已如前述。再證人周威志於原審亦結證稱：「我們一起去乙
    ○○租的地方，我先去甲○○家中，他從道具槍的盒子裡面
    拿給我看，說他有壹把槍，說要拿到乙○○那邊唬唬他，看
    是否可以弄一點錢，沒有想到乙○○比我們還精明…乙○○
    說不要，說他沒有錢，當天就有降到九千元，後來甲○○就
    將槍送給乙○○…我去甲○○他家的時候就有拿來看看，我
    說還蠻像真槍的，甲○○說是道具槍，槍管沒有通，我看得
    時候接縫不是很完全，也沒有子彈…我是在乙○○家中才玩
    壞的。」等語（見原審卷第75頁反面、第76頁），核與被告
    甲○○供述：「我當初買的時候是玩具槍而已…槍管是沒有
    通的…我想訛乙○○，我家也沒有搜到改造的東西，後來乙
    ○○說沒有錢，我就說送給他。」（見原審卷89頁反面、第
    90頁、第92頁）情節相符。足認被告甲○○所交予被告乙○
    ○之玩具槍是價值不高之未經改造無殺傷力之玩具手槍，係
    被告甲○○本欲以二萬元誆騙乙○○買玩具槍之情，可以認
    定。
  (二)至被告甲○○於93年7月7日接受法務部調查局實施測謊鑑定
    ，其結果雖顯示被告甲○○就「未將模型槍改造後交付乙○
    ○及未交付子彈予乙○○」等情，均呈情緒波動反應，固有
    法務部調查局93年7月12日調科參字第09300274820號測謊報
    告書及測謊鑑定過程參考資料在卷可稽（見偵查卷第279-28
    8頁）。惟測謊之鑑驗，係就受測人對相關事項之詢答，對
    應其神經、呼吸、血壓脈搏及皮膚電阻等反應而判斷，其鑑
    驗結果有時亦因受測人之生理、心理因素而受影響，而於受
    測者即刑事被告之情形，因受測結果事涉其切身清白及是否
    須負擔刑責，其心理上之負擔實不免影響及呼吸、血壓等反
    應。從而，測謊鑑定結果，如就否認犯罪有不實之情緒波動
    反應，固得供審判上之參酌，但不得採為有罪判決之唯一憑
    據。而被告乙○○於94年3月24日接受法務部調查局實施測
    謊鑑定，就「槍是甲○○交給你的」及「子彈是甲○○交給
    你的」問題，經測試無情緒波動反應，然就「未再改造甲○
    ○交付之槍枝」問題，經測試則呈情緒波動反應各情，亦有
    法務部調查局94年3月28日調科參字第09400137090號測謊報
    告書及測謊鑑定過程參考資料在卷可稽（見原審卷第104-
    113頁），且關於被告甲○○有無如被告乙○○所供述之扣
    案之具殺傷力槍枝，係其所轉讓之犯罪事實，依被告乙○○
    及證人唐斯訓上揭供證情節，尚未達到扣案之具殺傷力槍枝
    確係被告甲○○所交付予被告乙○○之確信程度，自不足以
    作為被告甲○○被訴犯罪事實之補強證據，尚難僅憑該測謊
    鑑定結果為論斷被告甲○○犯罪之唯一證據。
  (三)綜上所述，公訴人所舉之證據尚不足以證明被告甲○○確有
    前述轉讓具殺傷力玩具槍之犯行。此外，復查無其他積極證
    據足可證明被告甲○○有公訴人所指之轉讓具殺傷力玩具槍
    之犯行，自不能證明被告甲○○犯罪。
五、原審以不能證明被告甲○○犯罪，而諭知無罪之判決，經核
    其認事用法、證據之取捨，並無違誤。公訴人上訴意旨略以
    ：(1)被告乙○○於法務部調查局94年3月28日調科參字第094
    000137090號測謊報告書之測謊結果：「(一)、系案之槍彈係
    甲○○交付；上述問題經測試無情緒波動之反應，研判未說
    謊。(二)、其未再改造甲○○交付之槍枝；上述問題經測試呈
    情緒波動之反應，研判有說謊。」，應該可認為(一)部分之陳
    述為真，(二)部分為有利於被告乙○○，因無補強證，尚無從
    為不利其之認定，所代表之證據價值係被告乙○○此部分之
    抗辯為不實在，無法推論扣案槍枝於甲○○轉讓時即不具殺
    傷力。(2)被告甲○○於法務部調查局93年7月12日調科參字
    第0930027 4820號測謊報告結果均有利於甲○○之陳述，其
    補強證據則有同案被告乙○○之陳述、證人唐斯訓之證述、
    被告甲○○之供述、扣案槍枝具有殺傷力之槍彈鑑定書等證
    據，均可為不利於被告甲○○之認定。(3)被告乙○○對甲○
    ○交付扣案槍枝之原因細節雖略有出入，然無礙於扣案具殺
    傷力之槍枝為甲○○所交付之真實性。(4)證人周威志於原審
    之證述，僅能證明甲○○曾經告知周威志該槍枝係玩具槍之
    事實，但無法證明甲○○交付予乙○○之槍枝無殺傷力之事
    實云云。然查：檢察官所執為被告犯罪之證據，如何不能採
    為認定被告甲○○有轉讓具殺傷力玩具手槍之證據，原審均
    已逐一剖析，參互審酌，仍無從獲得有罪心證之理由，已詳
    為敘明。至被告甲○○經測謊結果，就否認犯罪之供述，並
    無不實之情緒波動反應，又查無其他積極證據證明其被訴之
    犯罪事實，自得採為有利於被告甲○○有利之認定，採況檢
    察官仍執原有證據，未提出新證據，並闡明其證據方法與待
    證事實之關係，自不能認被告甲○○有轉讓具殺傷力玩具手
    槍予乙○○之犯行。是公訴人之上訴仍認被告甲○○有轉讓
    槍枝之犯行，為無理由，亦應駁回。
據上論斷，應依刑事訴訟法第368條，判決如主文。
本案經檢察官田炳麟到庭執行職務。
中    華    民    國    95    年    3     月    22    日
                  刑事第10庭    審判長法  官  劉景星
                                      法  官  陳博志
                                      法  官  李春地
以上正本證明與原本無異。
如不服本判決，應於收受送達後十日內向本院提出上訴書狀，其
未敘述上訴之理由者並得於提起上訴後十日內向本院補提理由書
（均須按他造當事人之人數附繕本）。
                                      書記官  吳鎮鑫
中    華    民    國    95    年    3     月    22    日
附錄：本案論罪科刑法條全文
修正前槍砲彈藥刀械管制條例第11條
未經許可，製造、販賣或運輸第四條第一項第一款所稱其他可發
射金屬或子彈具有殺傷力之各式槍砲者，處五年以上有期徒刑，
併科新臺幣一千萬元以下罰金。未經許可，轉讓、出租或出借前
項所列槍砲者，處三年以上十年以下有期徒刑，併科新臺幣七百
萬元以下罰金。
意圖供自己或他人犯罪之用，而犯前二項之罪者，處無期徒刑或
七年以上有期徒刑，併科新臺幣一千萬元以下罰金。
未經許可，持有、寄藏或意圖販賣而陳列第一項所列槍砲者，處
一年以上七年以下有期徒刑，併科新臺幣七百萬元以下罰金。
第一項至第三項之未遂犯罰之。


司法院資訊處製作；財團法人民間司法改革基金會備份。
